臺灣新竹地方法院民事裁定　　　　　　　100年度事聲字第3號
聲　請　人
即　異議人　韓君男
相　對　人　黃新堯
上列當事人間聲請確定訴訟費用額事件，異議人對於本院民事庭
司法事務官所為之本院99年度司竹簡聲字第10號裁定提出異議，
本院裁定如下：
    主  文
異議駁回。
    理  由
一、按司法事務官處理事件所為之處分，與法院所為者有同一之
    效力。當事人對於司法事務官處理事件所為之終局處分，得
    於處分送達後10日之不變期間內，以書狀向司法事務官提出
    異議。司法事務官認前項異議有理由時，應另為適當之處分
    ；認異議為無理由者，應送請法院裁定之。法院認第 1項之
    異議為有理由時，應為適當之裁定；認異議為無理由者，應
    以裁定駁回之，民事訴訟法第240之3條及第240之4條第 1項
    、第2項、第3項分別定有明文。經查本院99年度司竹簡聲字
    第10號民事裁定，係由本院司法事務官於民國99年11月23日
    所為之處分，並於99年11月26日送達異議人，有該裁定一件
    及本院送達證書二件附於該事件卷內可憑，異議人於99年12
    月8日提出異議(此有異議人所提出之民事聲明異議狀附卷足
    憑 )，經司法事務官認異議無理由，而送請本院裁定，符合
    上開法律規定，合先敘明。
二、本件異議意旨略以：緣原裁定命聲請人負擔本院99年度竹簡
    字第61號案件中之訴訟費用共新臺幣(下同)67,040元，惟其
    中相對人於本院99年度竹簡字第61號審理時支出之提解費42
    ,000元及戒護費18,720元，共60,720元部分不應由異議人負
    擔，蓋因相對人為提出訴訟之一方，且並非所支出之費用均
    應由異議人負擔，如為當事人為訴訟所支出之委任律師費用
    、赴法院之旅費等，則不應認屬訴訟費用，而應由敗訴之當
    事人所負擔。再者，相對人因於綠島監獄服刑中，其為到庭
    應訊而支付之提解費及戒護費，均係針對相對人自身狀況所
    應支出之費用，相對人之非自由異議人自當不能預期，自應
    由相對人自行負擔，且此實與其前來法院應訴之旅費無異，
    與裁判費、調查費、鑑定費等異議人尚有主張付費與否而承
    受訴訟勝敗之性質有別，是以，原裁定認異議人應負擔上開
    提解費及戒護費共60,720元部分顯無理由，爰提起異議請求
    將原裁定命異議人應負擔之訴訟費用額，於60,720元之範圍
    內廢棄等語。
三、按法院未於訴訟費用之裁判確定其費用者，第一審受訴法院
    於該裁判有執行力後，應依聲請以裁定確定之；又該確定之
    訴訟費用額，應於裁定送達之翌日起，加給法定利率計算之
    利息，再按當事人、法定代理人或其他依法令代當事人為訴
    訟行為之人，經法院命其於期日到場或依當事人訊問程序陳
    述者，其到場之費用為訴訟費用之一部；前項費用額之計算
    ，準用證人日費、旅費之規定，此為民事訴訟法第91條第 1
    項及第3 項、第77條之24第1項、第2項分別定有明文。經查
    ：
  (一)異議人與相對人間請求清償借款事件，業經本院以99年度
      竹簡字第61號民事判決訴訟費用由異議人負擔，異議人對
      該判決不服提起上訴，經本院以99年度簡上字第71號民事
      判決駁回異議人上訴，並諭知第二審訴訟費用由異議人負
      擔並確定在案。嗣後相對人聲請確定訴訟費用額，相對人
      於本院99年度竹簡字第61號案件一審時，支出裁判費5,40
      0元、提解費42,000元、戒護費18,720元、證人日旅費920
      元，共67,040元等情，並據本院依職權調閱本院99年度竹
      簡字第61號、99年度簡上字第71號民事案卷核閱無訛，則
      原裁定認異議人應負擔67,040元之訴訟費用，並加計自裁
      定送達之翌日起算之法定利息，於法並無不合。
  (二)異議意旨雖稱提解費用及戒護費用與赴院應訴之旅費無異
      ，且均係針對相對人自身狀況所應支出之費用，自應由相
      對人自行負擔，由異議人負擔顯失公平，求予廢棄等語，
      惟查，相對人曾於本院99年度竹簡字第61號案件審理時，
      於99年2 月24日具狀聲請法院准予以網際網路遠距訊問之
      方式進行訴訟程序，惟經該案審認為不適當，並於99年 3
      月5日函覆相對人其為訴訟當事人，並無民事訴訟法第367
      條之3準用同法第305條規定之適用，不得以遠距視訊方式
      進行言詞辯論，而命相對人預納提解費、證人日旅費共42
      ,920元，相對人旋即於99年3 月22日預納上開費用，嗣該
      案審酌相對人因須執行強盜等罪，刑期為20年，屬刑事重
      刑犯，乃認提解相對人到院之過程中，有派警加強全程戒
      護之必要，而於99年6月4日發函命相對人繳納請新竹市警
      局派警協助提解之戒護費用18,720元，相對人後於99年 8
      月2日繳納該筆戒護費用，此有相對人99年2月24日民事陳
      報狀、本院99年3月5日新院墩民明99竹簡61字第04834 號
      函、99年3 月22日自行收納款項收據、本院99年6月4日新
      院墩民明99竹簡61字第12292 號函、本院99年8月2日自行
      收納款項收據附於本院99年度竹簡字第61號案卷可參( 詳
      該案卷第23頁、第24頁、第29頁、第70頁、第79頁、第13
      1頁及其反面)，是相對人前開所預納之提解費及戒護費用
      係因本院另案命其到場進行訴訟行為所生之費用，依民事
      訴訟法第77條之24規定，相對人所繳納之提解費及戒護費
      用費用自屬訴訟費用之一部，從而，原裁定核定異議人應
      負擔上開相對人提解到庭費用及戒護費共計60,720元，要
      非無據。
  (三)參以民事訴訟當事人本有到庭應訴之權利，相對人於進行
      本案訴訟時為在監執行者，為異議人所不爭執，則相對人
      應有受提解到庭進行攻擊防禦、對於異議人主張求償之訴
      訟權，從而審理中由司法警察提解相對人到庭之費用，當
      然屬於訴訟費用，應依確定判決歸由應負擔訴訟費用之當
      事人支付，是異議人主張提解相對人之費用，其無庸負擔
      ，核屬無據，尚無足採。
四、綜上所述，原裁定計算確定本件異議人應負擔之訴訟費用額
    確定為67,040元，並應依民事訴訟法第91條第3 項規定，於
    裁定送達之翌日起至清償日止，按法定利率即年息百分之 5
    計算之利息，經核並無違誤，異議人以前揭情詞提出異議，
    為無理由，應予駁回。
五、依民事訴訟法第240條之4第3項，裁定如主文。
中    華    民    國   100    年    1     月    13    日
                  民事第一庭    法  官  王佳惠
以上正本係照原本作成。
如對本裁定抗告須於裁定送達後10日內向本院提出抗告狀。
中    華    民    國   100    年    1     月    13    日
                                書記官  陳思璟